臺灣高等法院臺中分院刑事裁定　　　　 96年度交抗字第147號
抗　告　人
即受處分人　甲○○
上列抗告人因聲明異議案件，不服臺灣彰化地方法院中華民國95
年12月29日裁定（95年度交聲字第744號，原處分案號：交通部
公路總局臺中區監理所彰化監理站95年7月18日彰監四字第裁64
－1AB181645號裁決書），提起抗告，本院裁定如下：
    主  文
抗告駁回。
    理  由
一、本案經本院審理結果，認為原審法院所為異議駁回之裁定，
    認事用法均無不當，應予維持，並引用原審裁定書之理由（
    如附件，惟原判決第3頁第12行關於「逾20日未向法院異議
    」、第16、17行關於「逾二十日未向管轄地方法院聲明異議
    」之記載，應更正為「逾15日未向法院異議」、「逾十五日
    未向管轄地方法院聲明異議」）。
二、抗告意旨略以：(一)原審認本案性質上為行政處分，應依訴願
    法規定處理，惟彰化監理站彰監四字第裁64－1AB181645號
    裁決書附記本案由法院管轄；(二)本交通違規案發生於新修正
    之道路交通管理處罰條例95年7月1日前之同年6月30日，依
    行政罰法第5條之規定，應適用舊法而准許人民採取最有利
    之「易處吊扣駕照」；(三)原審卷附之交通部公路總局台中區
    監理所彰化監理站彰監四字第64-AR0000000號裁決書，即同
    意於95年3月30日之違規案件可予吊扣駕照，可見本案應「
    准予吊扣駕照」，而非應處以罰鍰等語，故請撤銷台灣彰化
    地方法院95年度交聲字第744號裁定及交通部公路總局台中
    區監理所彰化監理站彰監四字第裁64－1AB181645號裁決書
    云云。
三、經查：(一)交通部公路總局台中區監理所彰化監理站彰監四字
    第裁64-1AB181645號違反道路交通管理事件裁決書，其於附
    記一、記載「受處分人不服處罰者，得於接到裁決書之翌日
    起二十日內，以司法紙狀提出聲明異議，載明裁決日期、字
    號及理由、交由本（彰化監理站）站轉送管轄地方法院。」
    ，其所指法院之管轄，乃關於受處分人聲明異議案件之管轄
    ，並非指受處分人不服該行政處分時之訴願管轄機關；(二)道
    路交通管理處罰條例第65條業於94年12月28日總統以華總一
    義字第09400212581號令修正公布、95年6月23日行政院以院
    臺交字第0950087685號令發布定自95年7月1日施行，關於本
    件交通違規案件縱依95年7月1日修正施行前之道路交通管理
    處罰條例第65條規定，主管機關固得按其罰鍰數額，依序易
    處吊扣或吊銷處分，惟關於主管機關之易處處分，需以受處
    分人於裁決後逾15日未向法院異議，或異議經法院裁定確定
    ，為前提要件，係屬聲明異議確定後之執行事項，本件抗告
    人所為易處吊扣駕照之請求，乃屬聲明異議確定後之執行事
    項，能否准許，非在聲明異議範圍內，且本件聲明異議尚未
    確定，非屬原審法院及本院所得審究之範圍，原審認無新舊
    法之適用比較問題，並無違誤；(三)依據交通部公路總局台中
    區監理所彰化監理站95年7月12日中監彰字第0950100634號
    函（見原審卷第6頁），亦認交通違規案件易處吊扣駕照需
    先行裁決程序，俟其裁決後逾期未向管轄地方法院聲明異議
    始有易處吊扣駕駛執照或汽車牌照之問題，並非由民眾自行
    選擇易處吊扣駕照或罰鍰。綜上所述，原審所為之認事用法
    ，並無不當，抗告人仍執陳詞提起抗告，謂抗告人有權選擇
    最有利之舊法易處吊扣駕駛執照，指摘原處分機關之裁決及
    原審裁定不當云云，核無理由，應予駁回。
四、據上論斷，應依道路交通案件處理辦法第26條、刑事訴訟法
    第412條，裁定如主文。
中　　華　　民　　國　　96　　年　　2 　　月　　27　　日
            刑事第十一庭　審判長法　官　陳　朱　貴
                                法　官　何　志　通
                                法　官　胡　文　傑
上列正本證明與原本無異。
不得再抗告。
                                書記官  陳　文  琴
中　　華　　民　　國　　96　　年　　2　　月　　 27 　日
